# 请教新金融工具的划分问题

提问人：nhblue_1223 时间：2018-04-20 18:16:28
X

回答人：chenyiwei
从你说的情况看，我理解A、C类指定为FVOCI较有意义，而B、D类不建议作出该指定，因为与业务模式和持有意图不符。 若上述ABCD类股票股权中，该公司派出董事，且行使权力，且国资委已将该类投资的收益权授予该公司，则可以采用权益法核算，不作为金融资产。

提问人：nhblue_1223 时间：2018-04-20 19:35:19
这个代持的收益权不是公司的，公司需要人为的将投资收益中属于国资委的部分划分出来，命名“国资收益”，国资委每年度会发文来收取这部分“国资收益”，可能全部收走，也可能部分收走。
这样的情况下，公司是否能做权益法核算？
因为准则里似乎没有对这类做规定，所以理由或逻辑还想请陈版说一下

回答人：chenyiwei
这种情况下不做权益法核算，因为收益权事实上不是本企业的，本企业不能从中获取经济利益。严格来说还不能确认为本企业的投资资产。